臺灣臺南地方法院民事裁定　　　　　　　100年度抗字第112號
抗　告　人　張入仁
　　　　　　吳麗昭
視同抗告人　名紹企業股份有限公司
法定代理人　顏美麗
相　對　人　中租迪和股份有限公司
法定代理人　陳鳳龍
上列當事人間本票裁定強制執行事件，抗告人對於民國100年11
月17日本院所為之100年度司票字第1979號裁定提起抗告，本院
裁定如下：
    主  文
抗告駁回。
抗告程序費用由抗告人連帶負擔。
    理  由
一、按訴訟標的對於各共同訴訟之各人必須合一確定者，共同訴
    訟人中一人之行為有利益於共同訴訟人者，其效力及於全體
    ，不利益者，對於全體不生效力，此觀諸民事訴訟法第56條
    第1款之規定即明。上開規定，於非訟事件關係人亦準用之
    ，亦為非訟事件法第11條所明定。又民法第275條規定連帶
    債務人中之一人受確定判決，而其判決非基於該債務人之個
    人關係者，為他債務人之利益亦生效力，故債權人以各連帶
    債務人為共同被告提起給付之訴，被告一人提出非基於其個
    人關係之抗辯者，對於被告各人即屬必須合一確定，自應適
    用民事訴訟法第56條第1項之規定，最高法院著有33年上字
    第4810號判例可資參照。經核本件相對人執抗告人張入仁、
    吳麗昭及名紹企業股份有限公司（下稱名紹公司）於民國10
    0年4月21日共同簽發，金額為新臺幣（下同）2,210,000元
    ，付款地為臺南市○○路457號9樓之4，按週年利率20％計
    算利息，免除作成拒絕證書，到期日100年10月25日之本票1
    紙（下稱系爭本票），請求准許對共同發票人為強制執行。
    其中抗告人張入仁、吳麗昭提起抗告，其抗告理由爭執系爭
    本票所載之債權金額應待兩造結算交貨數量，並扣除相對人
    已取回設有質權之裁縫機15台之價值後，始得確定等語，顯
    非基於其個人關係之抗辯事由，對未提出抗告之名紹公司必
    須合一確定。依非訟事件法第11條準用民事訴訟法第56條第
    1款規定，其抗告之效力應及於名紹公司，爰將名紹公司列
    為視同抗告人，合先敘明。
二、次按執票人向本票發票人行使追索權時，得聲請法院裁定後
    強制執行。又二人以上在票據上共同簽名時，應連帶負責。
    票據法第123條、第5條第2項分別定有明文。又本票執票人
    依上開法條之規定，聲請法院裁定許可對發票人強制執行係
    屬非訟事件程序，以審查強制執行許可與否，並無確定實體
    上法律關係存否之效力，如發票人就票據債務之存否有爭執
    時，應由發票人提起確認之訴，以資解決，最高法院56年台
    抗字第714號、57年台抗字第76號著有判例。
三、經查，本件相對人主張其執有抗告人張入仁、吳麗昭及名紹
    公司為發票人之系爭本票一紙，並免除作成拒絕證書，詎屆
    期提示未獲付款，依票據法第123條聲請裁定許可強制執行
    等情，已據提出本票一紙為證，而依該本票之記載形式上觀
    察，均已具備本票有效要件，至於兩造間就系爭本票之原因
    關係所生債權數額為何等問題，核為當事人間票據債務關係
    是否存在之事實認定問題，屬實體法上之爭執，揆諸前開判
    例意旨，應由抗告人另行提起訴訟，以資解決，非本件非訟
    程序所得加以審究。從而，原裁定就系爭本票為形式上之審
    查，認其已具備本票各項記載事項，合於票據法第120條規
    定，屬有效之本票，而為許可強制執行之裁定，並無違誤。
    抗告意旨指摘原裁定不當，求為廢棄，為無理由，應予駁回
    。
四、末按非訟事件程序費用，除法律另有規定外，由聲請人負擔
    。前項費用之負擔有相對人者，準用民事訴訟法有關訴訟費
    用之規定。依法應由關係人負擔費用者，法院裁定命關係人
    負擔時，應一併確定其數額。非訟事件法第21條第1項前段
    、第2項及第24條第1項分別定有明文。又共同訴訟人因連帶
    或不可分之債敗訴者，應連帶負擔訴訟費用，民事訴訟法第
    85條第2項亦有明定。經核本件非訟事件程序費用即抗告費
    1,000元，而抗告人之抗告為無理由，爰依上開規定確定本
    件抗告費1,000元應由抗告人連帶負擔。
五、據上論結，本件抗告為無理由，依非訟事件法第21條第2項
    、第24條第1項、第46條、民事訴訟法第495條之1第1項、第
    449條第1項、第85條第2項，裁定如主文。
中    華    民    國   100    年    12    月    29    日
                  民事第三庭  法  官  李音儀
以上正本證明與原本無異
本裁定除以適用法規顯有錯誤為理由，不得再抗告。如提起再抗
告，應於收受後 10 日內委任律師為訴訟代理人向本院提出再抗
告狀，並繳納再抗告費新台幣 1,000 元。
中    華    民    國   100    年    12    月    29    日
                              書記官  莊淑雅